---
title: "Tooling"
output: html_notebook
---

Ce notebook vise à créer les scripts :

- de géocodage de CSV
- de création de données spatiales
- de création de l'arrêté HTML

```{r message = FALSE, warning = FALSE}
library(tidyverse)
library(sf)
library(geojsonsf)
library(stringdist)
library(glue)
library(jsonlite)
library(stringi)
library(lubridate)
library(shiny)
```


```{r message = FALSE, warning = FALSE}
source("../../groum-groum/src/shinyapp/helpers/main.R", encoding="UTF-8")
source("../../groum-groum/src/shinyapp/helpers/markdown.R", encoding="UTF-8")
source("../../groum-groum/src/shinyapp/helpers/opening-hours.R", encoding="UTF-8")
source("../../groum-groum/src/shinyapp/helpers/geocode.R", encoding="UTF-8")
source("../../groum-groum/src/shinyapp/libraries.R", encoding="UTF-8")
```

# Géocodage de rue
```{r}
source("../helpers/main.R")
source("../../groum-groum/src/shinyapp/helpers/geocode.R", encoding="UTF-8")

geocode_street(street      = "Chem. du plan d'Ollive",
               streetsFile = "../data/13022-Cassis.geojson")
```

Recherche de plusieurs rues
```{r}
source("../helpers/main.R")
source("../../groum-groum/src/shinyapp/helpers/geocode.R", encoding="UTF-8")

geocode_street(street      = "Chem. du plan d'Ollive, esplanade Charles de Gaule", 
              streetsFile = "../data/13022-Cassis.geojson")
```

# Recherche de commune
```{r}
source("../helpers/main.R", encoding="UTF-8")
source("../../groum-groum/src/shinyapp/helpers/geocode.R", encoding="UTF-8")

geocode_street(street = "commune de Cassis")
```


# Recherche de rue et de commune
```{r}
source("../helpers/main.R")
source("../../groum-groum/src/shinyapp/helpers/geocode.R", encoding="UTF-8")

geocode_street(street     = "Chem. du plan d'Ollive, commune de Cassis", 
              streetsFile = "../data/13022-Cassis.geojson")
```

# Géocodage de CSV

Géocodage depuis un fichier GeoJSON distant :
```{r}
source("../../groum-groum/src/shinyapp/helpers/geocode.R", encoding="UTF-8")

inputCSV <- "../../schema-arrete-circulation-marchandises-private/Cassis/arrete-cassis.csv"
file.exists(inputCSV)

# streets <- "https://raw.githubusercontent.com/mrajerisonCerema/streets-as-geojson/master/OSM/PROVENCE%20ALPES%20COTE%20D%20AZUR/13022-Cassis.geojson"
streets <- "../data/13022-Cassis.geojson"
file.exists(streets)

geocode_CSV(inputCSV  = inputCSV,
            streets   = streets,
            outputCSV = "../outputs/arrete-cassis2.csv")
```

Contrôle de la donnée :
```{r}
read.csv("../outputs/arrete-cassis2.csv", sep=",", encoding = "UTF-8") %>% names
```

## Conversion en intégrant la commune
A FAIRE

## Conversion de POI
A FAIRE

# Conversion du fichier en Markdown
```{r}
source("../../groum-groum/src/shinyapp/helpers/markdown.R", encoding = "UTF-8")
source("../../groum-groum/src/shinyapp/helpers/opening-hours.R", encoding = "UTF-8")

CSV2MD(input  = inputCSV, 
       output = "../outputs/cassis.md")
```

# Conversion du fichier en HTML
```{r}
source("../../groum-groum/src/shinyapp/helpers/markdown.R", encoding="UTF-8")
source("../../groum-groum/src/shinyapp/helpers/opening-hours.R", encoding="UTF-8")

inputCSV  <- "../data/arrete-cassis.csv" # CSV géocodé
f <- read_arrete(inputCSV)
html <- f %>% renderArreteOfficial()
writeLines(html, "../outputs/test.html")
```


```{r}
source("../../groum-groum/src/shinyapp/helpers/markdown.R", encoding="UTF-8")
source("../../groum-groum/src/shinyapp/helpers/opening-hours.R", encoding="UTF-8")

CSV2HTML(input = inputCSV, output = "../outputs/cassis.html")
```

# Export des données en GPKG

Export des données complètes sans séparation selon le type de véhicule
```{r}
source("../../groum-groum/src/shinyapp/helpers/geocode.R", encoding="UTF-8")

inputCSV  <- "../data/arrete-cassis-geo2.csv" # CSV géocodé
file.exists(inputCSV)

CSV2GPKG(inputCSV   = inputCSV,
         outputGPKG = "../outputs/arrete-cassis-geo2.gpkg",
         geomCol    = "X_GEOM_WKT")
```

# Export des cartes
```{r}
source("../helpers/main.R", encoding = "UTF-8")

export_snapshot(
inputCSV   = "../data/arrete-cassis-geo2.csv",
geomCol    = "X_GEOM_WKT",
outputJPEG = "../outputs/cassis.jpeg",
width      = 800)
```
